【裁判字號】    90,交上訴,402
【裁判日期】    900412
【裁判案由】    公共危險等
【裁判全文】
臺灣高等法院臺南分院刑事判決          九十年度交上訴字第四二號  Ａ
      上  訴  人  臺灣台南地方法院檢察署檢察官
      上  訴  人
      即  被  告  乙  ○  ○
      選任辯護人  洪  梅  芬  律師
右上訴人因公共危險等案件，不服臺灣台南地方法院八十九年度交訴字第四二號中
華民國九十年二月二日第一審判決（起訴案號：臺灣台南地方法院檢察署八十九年度
偵字第一○一八一號），提起上訴，本院判決如左：
      主      文
原判決關於過失傷害及定執行刑部份撤銷。
乙○○因過失傷害人，處有期徒肆月。
其他上訴駁回。
前開撤銷改判部份所處之刑與駁回上訴所處之刑應執行有期徒刑壹年陸月。
      事      實
一、乙○○於民國八十九年九月一日二十二時至九月二日八時許喝酒，明知不能為安
    全駕駛，仍不顧大眾行車之公共安全，於同年九月二日九時二十分許，酒後駕駛
    車牌號碼ＵＯ─八一四七號自用小客車欲返回家中，行駛至臺南巿喜樹路一五一
    巷六十三弄五號前時，因酒醉無法為安全駕駛，先撞擊停放在路旁之ＴＶ─００
    七一號自用小客車後，又撞擊行人郭蔡秀定，致郭蔡秀定受有顏面部一處瘀腫6X
    6公分、一處瘀傷1.5X1公分、一處擦傷1.5X1公分、前胸瘀傷1.5X0.8公分、右大
    腿二處瘀腫各為8X8及6X6公分、右側腓及脛骨骨折、右眼結膜下出血之傷害。乙
    ○○明知駕駛動力交通工具肇事致人死傷後，應停留現場處理傷者就醫事宜及接
    受警方調查，竟為逃避刑責而加速逃逸至其位於台南巿喜樹路一五一巷五十九弄
    三十五號家中躲藏。嗣為警隨後據報趕到而逮獲，並為警於同日九時五十九分許
    ，測試其呼氣後之酒精濃度仍高達每公升０．四二毫克。
二、案經甲○○○訴由臺南巿警察局第六分局報告由台灣台南地方法院檢察署偵查起
    訴。
      理      由
一、訊據上訴人即被告乙○○坦承於右開時、地酒後駕車，惟矢口否認有過失傷害及
    肇事逃逸之事實，辯稱當時有喝酒，很想睡覺，不知發生何事云云。然查右揭事
    實業據被告於原審審理時坦承不諱，核與告訴人甲○○○證述知情節相符。又被
    告不僅自承自九月一日二十二時起喝酒到隔日八時許止，且自九月二日九時許肇
    事起，至為警測試時已歷一時許，仍為警測試其呼氣後之酒精濃度高達０．四二
    每公升毫克，亦有酒精濃度測試紙一紙可按。顯見被告駕駛之初，酒精濃度應高
    於０．四二每公升毫克許多，高出法律容許之每公升０．二五毫克數倍有餘，顯
    達不能安全駕駛之境地。再按刑法第一百八十五條之三所規定之服用毒品、麻醉
    藥品、酒類或其他相類之物，不能安全駕駛動力交通工具而駕駛者。其條文內所
    稱不能為安全駕駛者，依法務部於八十八年五月十日，召集內政部警政署等相關
    單位研議，並參考德國、美國之認定標準，作成一普遍參考數值如下：對於酒精
    濃度呼氣已達每公升０．五五毫克或血液濃度達０．一一百分比以上者，因肇事
    率為一般正常人之十倍，故可認為已達不能安全駕駛之標準；至於上揭數值以下
    之行為，如輔以其他客觀事實得作為不能安全駕駛之判斷時，亦應構成本罪（參
    法務部八八、五、十八法八八檢字第一六六九號函）。此外，本案尚有告訴人甲
    ○○○之驗傷診斷書一紙、道路交通事故調查表現場掉落照後鏡一只扣案及現場
    與車損採證照片十幀等件附卷可資佐證，被告對於告訴人之傷害難辭過失之咎，
    本件經送台灣省台南區車輛事故鑑定委員會鑑定結果亦認定肇事責在乙○○，有
    鑑定意見書足憑。告訴人之傷害與被告之過失行為有相當因過關係，其公共危險
    、過失傷害、肇事逃逸等犯行均可認定。
二、核被告所為，係犯刑法第一百八十五條之三及第一百八十五條之四之公共危險罪
    嫌；及刑法第二百八十四條第一項過失傷害罪。所犯上開三罪，罪名各異，應予
    分論併罰。又被告酒醉駕車致告訴人受傷應依道路交通管理處罰條例第八十六條
    規定加重其刑。
三、原審就過失傷害部份予以論罪科刑固非無見，惟查被告酒醉駕車致告訴人受傷應
    依道路交通管理處罰條例第八十六條規定加重其刑，原審未予加重其刑即有未洽
    。被告上訴意旨否認過失傷害，公訴人上訴指原審量刑過輕雖均不足採，惟原審
    此部份判決既有可議，自應由本院將原判決關於過失傷害部分撤銷改判。爰審酌
    被告過失之程度、犯罪所生之危害及犯罪後之態度、尚無法與被害人和解等一切
    情狀，量處有期徒刑肆月。至原審就酒醉不能安全駕駛及肇事後駕車逃逸部份，
    分別適用刑法第一百八十五條之三、第一百八十五條之四，並審酌被告過失之程
    度、犯罪所生之危害及犯罪後之態度、尚無法與被害人和解等一切情狀，就酒醉
    不能安全駕駛部份量處有期徒刑參月；就肇事後駕車逃逸部份量處有期徒刑壹年
    貳月，核其認事用法，均無不當，量刑亦稱妥適。被告上訴意旨，猶執前詞，否
    認犯罪，公訴人上訴指原審量刑過輕均無理由，應予駁回。另關於被告所犯過失
    傷害部分，因原判決適用法則不當，本院自得諭知較重於原判決所宣告之刑，併
    予敘明。
四、前開撤銷改判部份所處之刑與駁回上訴所處之刑應執行有期徒刑壹年陸月。
據上論斷，應依刑事訴訟法第三百六十八條、第三百六十九條第一項前段、第三百六
十四條、第二百九十九條第一項前段、刑法第第二百八十四條第一項前段、第五十一
條第五款、道路交通管理處罰條例第八十六條、罰金罰鍰提高標準條例第一條前段、
判決如主文。
本案經檢察官蘇南桓到庭執行職務。
中    華    民    國      九十      年      四      月        十二      日
                                  臺灣高等法院臺南分院刑事第二庭
                                      審判長法官  游    明    仁
                                            法官  陳    清    溪
                                            法官  蘇    重    信
右正本證明與原本無異。
肇事後駕車逃逸部份如不服本判決，應於判決送達後十日內向本院提出上訴狀，其未
敘述理由者並應於提出上訴狀後十日內向本院補提理由書（應附繕本)。
                                      法院書記官  李    珍    鳳
中    華    民    國      九十      年      四      月        十六      日
附錄本案論罪科刑法條全文：
刑法第一百八十五條之三
  服用毒品、麻醉藥品、酒類或其他相類之物，不能安全駕駛動力交通工具而駕駛者
  ，處一年以下有期徒刑、拘役或三萬元以下罰金。
刑法第一百八十五條之四
  駕駛動力交通工具肇事，致人死傷而逃逸者，處六月以上五年以下有期徒刑。
刑法第二百八十四條第一項：
  因過失傷害人者，處六月以下有期徒刑、拘役或五百元以下罰金，致重傷者，處一
  年以下有期徒刑、拘役或五百元以下罰金。


司法院資訊處製作；財團法人民間司法改革基金會備份。
